---
title: "Rock"
author: "Alessia Caccioppoli"
date: "2024-03-11"
output:
  html_document:
    df_print: paged
  pdf_document:
    number_sections: true
subtitle: Let's ***rock*** this data
toc: true
toc_depth: 2
linestretch: 1.5
geometry: margin=0.5in
lang: it
---

```{r setup, include=FALSE}
knitr::opts_chunk$set(echo = TRUE)
```

# Rock

## Measurements on Petroleum <u>Rock Samples<\u>

### Description

Measurements on 48 \Large rock \normalsize samples from a **\color{blue}{petroleum}** \normalcolor reservoir.

```{r cars}
summary(cars)
```

## Facciamo un passo indietro: cos'è una petroleum rock[^1]

[^1]: \color{red}[rock](https://www.youtube.com/watch?v=dQw4w9WgXcQ&ab_channel=RickAstley)  \normalcolor

Nella geologia del \Large petrolio \normalsize , la *\color{red}{roccia madre}* \normalcolor è la roccia che ha generato idrocarburi o che potrebbe generare idrocarburi. Le rocce madri sono uno degli elementi necessari per un sistema petrolifero funzionante . Sono sedimenti ricchi di sostanza organica che potrebbero essere stati depositati in una varietà di ambienti tra cui acque profonde marine , lacustri e deltizie . Lo scisto ***\color{violet}{bituminoso}*** \normalcolor può essere considerato una roccia madre ricca di materiale organico ma immatura da cui è stato generato ed espulso poco o nessun petrolio. Le metodologie di mappatura delle rocce madri del sottosuolo consentono di identificare le probabili zone di presenza di petrolio nei bacini sedimentari e nei giacimenti di gas di scisto .


```{r pressure, echo=FALSE}
plot(pressure)
```

## Tipi di rocce madri

Le rocce madri[^2] sono classificate in base ai tipi di kerogene che contengono, che a sua volta governa il tipo di idrocarburi che verranno generati: 

[^2]: \color{blue}[Rocce madri](https://en.wikipedia.org/wiki/Source_rock) \normalcolor

### Rocce madri di tipo I
Le rocce madri di tipo I sono formate da resti di alghe depositati in condizioni anossiche in laghi profondi: tendono a generare oli grezzi cerosi quando sottoposti a stress termico durante l'interramento profondo.

### Rocce madri di tipo II
Le rocce madri di tipo II sono formate da resti planctonici e batterici marini conservati in condizioni anossiche in ambienti marini: producono sia petrolio che gas quando vengono fessurate termicamente durante l'interramento profondo.

### Rocce madri di tipo III
Le rocce madri di tipo III sono formate da materiale vegetale terrestre che è stato decomposto da batteri e funghi in condizioni ossiche o subossiche: tendono a generare principalmente gas con oli leggeri associati quando vengono fessurate termicamente durante l'interramento profondo. La maggior parte dei carboni e degli scisti carbonatici sono generalmente rocce madri di tipo III.

## Lista di sassi

- Tufo
- Granito
- Marmo
- Alessandrite

## Lista di sassi in ordine di bellezza

1. Alessandrite
2. Marmo
3. Granito
4. Tufo

## Lista di sassi
1. Alessandrite
2. Marmo
   - Il marmo bianco di Carrara
   - Il marmo Botticino classico
   - Il marmo travertino romano classico, noce e rosso persiano
   - Il marmo giallo Cleopatra e giallo reale
3. Granito
4. Tufo

Un sasso particolare: lo smeraldo.

> Provenienze dello smeraldo:
>
> - Africa
>
> - Egitto
>
> - Colombia
>
> - Brasile
 
 
 
 
 
 
 
 
 
 
 
 